臺灣桃園地方法院民事裁定　　　　　　　100年度監字第302號
聲　請　人　吳冠華
相　對　人　吳秋榮
上列當事人間聲請處分受監護人不動產事件，本院裁定如下：
    主      文
許可聲請人變賣受監護宣告人吳秋榮所有如附表所示之不動產。
聲請程序費用新臺幣壹仟元由相對人負擔。
    理      由
一、本件聲請意旨略以：聲請人係相對人之子，相對人吳秋榮前
    經鈞院宣告為受監護宣告人，並選定聲請人為相對人之監護
    人。茲因相對人生活費用及醫療費用龐大，且聲請人一家長
    期負擔相對人之房貸費用，故為減輕家中經濟壓力，聲請人
    擬處分相對人所有坐落桃園縣龜山鄉○○段158 地號土地權
    利範圍173/50000 及坐落於上同段333 號建號（即門牌號碼
    ：桃園縣龜山鄉○○街31巷24號4 樓）建物，爰提出本件聲
    請。
二、按監護人對於受監護人之財產，非為受監護人之利益，不得
    使用、代為或同意處分。監護人為下列行為，非經法院許可
    ，不生效力：（一）代理受監護人購置或處分不動產；（二
    ）代理受監護人，就供其居住之建築物或其基地出租、供他
    人使用或終止租賃，民法第1101條第1項、第2項定有明文。
三、經查，聲請人主張其為相對人之監護人，其因聲請意旨所述
    之上情，欲處分相對人所有如附表所示之2 筆不動產，以支
    應生活暨醫療費用乙節，業據聲請人提出之本院99年度監宣
    字第36號民事裁定暨確定證明書影本、土地暨建物登記謄本
    、戶籍謄本等件為證，並經本院調閱上開監護宣告事件卷宗
    ，核閱無誤。另經訊證人即聲請人之母楊金治到庭結證稱：
    「（問：是否知道聲請人要聲請處分受監護宣告人名下不動
    產？）知道。目前受監護宣告人與我及聲請人同住，都是我
    在照顧受監護宣告人，今日處分不動產是為了養護、照顧受
    監護宣告人」等語明確（見本院100 年8 月23日訊問筆錄）
    ，徵諸上開證據及證人證述，堪信聲請人主張為真實。本院
    審酌受監護人吳秋榮名下確有如附表所示之2 筆不動產，且
    經聲請人自承係因欲出售以支付相對人之照護費用，故認聲
    請人主張為受監護宣告人之利益，有變賣受監護宣告人所有
    如附表所示之2 筆不動產，以籌措醫護費用之必要，尚非無
    據，聲請人聲請變賣上開受監護宣告人吳秋榮之如附表所示
    之2 筆不動產，核無不合，應予准許。
四、另按「監護人應以善良管理人之注意，執行監護職務。」、
    「監護人於執行監護職務時，因故意或過失，致生損害於受
    監護人者，應負賠償之責。」、「法院於必要時，得命監護
    人提出監護事務之報告、財產清冊或結算書，檢查監護事務
    或受監護人之財產狀況。」，民法第1113條準用同法第1100
    條、第1109條第1 項、第1103條第2 項規定均有明示，則本
    件聲請人處分相對人之不動產或就處分所得之金錢，自應妥
    適管理，並使用於相對人照護所需費用，併予敘明。
五、爰裁定如主文。
中    華    民    國   100    年    10    月    5     日
                        家事法庭法  官  許婉芳
上列正本證明與原本無異。
如不服本裁定應於裁定送達後10日內向本院提出抗告狀，並應繳
納抗告費用新臺幣1,000 元。
中    華    民    國   100    年    10    月    5     日
                                書記官  劉文松
附表：
┌──┬────────────────┬─────┬───────┬───────┐
│編號│ 財產標的                       │權利範圍  │ 面積         │ 備註         │
│    │                                │          │ （平方公尺） │              │
├──┼────────────────┼─────┼───────┼───────┤
│1   │ 桃園縣龜山鄉○○段158 地號土地 │173/50000 │ 7,431.36     │              │
│    │                                │          │              │              │
├──┼────────────────┼─────┼───────┼───────┤
│2   │ 桃園縣龜山鄉○○段333 建號建物 │全部      │ 73.07        │              │
└──┴────────────────┴─────┴───────┴───────┘